【裁判字號】    98,交上訴,996
【裁判日期】    981026
【裁判案由】    公共危險
【裁判全文】
臺灣高等法院臺南分院刑事判決       98年度交上訴字第996號
上 訴 人  乙○○
即 被 告
上列上訴人因公共危險案件，不服臺灣臺南地方法院98年度交訴
字第80號，中華民國98年9月2日第一審判決（起訴案號：臺灣臺
南地方法院檢察署98年度營偵字第454號），提起上訴，本院判
決如下：
    主  文
上訴駁回。
    理  由
一、按刑事訴訟法第350條、第361條、第362條、第367條規定，
    不服地方法院之第一審判決而上訴者，須提出上訴書狀，並
    應敘述具體理由，為上訴必備之程式；其所提出之書狀未敘
    述上訴理由，或僅曾以言詞陳述上訴理由者，均應於上訴期
    間屆滿後20日內補提理由書於第一審法院。第一審法院經形
    式審查，認逾期未補提上訴理由者，應定期間先命補正；逾
    期未補正者，為上訴不合法律上之程式，應以裁定駁回。倘
    已提出上訴理由，但所提非屬具體理由者，則由第二審法院
    以上訴不合法律上之程式，判決駁回。而所謂具體理由，必
    係依據卷內既有訴訟資料或提出新事證，指摘或表明第一審
    判決有何採證認事、用法或量刑等足以影響判決本旨之不當
    或違法，而構成應予撤銷之具體事由，始克當之（例如：依
    憑證據法則具體指出所採證據何以不具證據能力，或依憑卷
    證資料，明確指出所為證據證明力之判斷如何違背經驗、論
    理法則）；倘僅泛言原判決認定事實錯誤、違背法令、量刑
    失之過重或輕縱，而未依上揭意旨指出具體事由，或形式上
    雖已指出具體事由，然該事由縱使屬實，亦不足以認為原判
    決有何不當或違法者（例如：對不具有調查必要性之證據，
    法院未依聲請調查亦未說明理由，或援用證據不當，但除去
    該證據仍應為同一事實之認定），皆難謂係具體理由，俾與
    第二審上訴制度旨在請求第二審法院撤銷、變更第一審不當
    或違法之判決，以實現個案救濟之立法目的相契合，並節制
    濫行上訴（最高法院97年度台上字第892號判決）。
二、經查：
(一)、上訴人即被告乙○○前曾因違反毒品危害防制條例案件，先
    後經法院判處有期徒刑10月、6月及1年2月確定，經定執行
    刑及接續執行，於民國95年4月18日縮刑假釋出監，同年8月
    3日保護管束期滿執行完畢。詎仍不知警惕，於98年3月10日
    上午10時許，在台南縣新營市某釣蝦場內與友人共同飲用酒
    類後，已達不能安全駕駛之程度，仍駕駛車牌TGD-700號輕
    型機車，欲返回臺南縣鹽水鎮義稠里住處，同日上午10時42
    分許，行經臺南縣鹽水鎮義稠里75之8號前，因酒後駕車注
    意能力減低，疏未注意與前車保持適當間距，而自後追撞同
    向前方由甲○○所騎乘之腳踏車，致甲○○人車倒地，受有
    額頭撕裂傷、臉部及頭皮、右手掌、左足均壓砸傷、雙膝挫
    傷等傷害（過失傷害部分未據告訴）；乙○○於肇事後，明
    知甲○○已經受傷，竟未予以救助或停留現場等候警方前來
    處理，即逕行駕駛上開車輛逃逸，嗣經員警據報到場處理，
    並在現場附近搜尋，始於同日上午10時50分許，在臺南縣鹽
    水鎮義稠里110之25號前查獲乙○○，並於當日上午11時11
    分許對其施以酒精濃度測試，並測得乙○○吐氣中所含酒精
    濃度為每公升0.67毫克。
(二)、原審法院以：
  1.被告在準備程序中就被訴事實為有罪之陳述，經合議庭裁定
    由受命法官獨任進行簡式審判程序。又被告之自白，有(1)、
    被害人甲○○於偵查中、證人王昇林於警詢中之證述，(2)、
    被告之酒精濃度測試表、刑法第185條之3案件測試觀察紀錄
    表、舉發違反道路交通管理事件通知單，(3)臺南縣警察局新
    營分局道路交通事故現場圖、道路交通事故調查報告表(一)、
    (二)，(4)、奇美醫院柳營分院診斷證明書及(5)、道路交通事故
    現場蒐證照片11幀等證據可佐，事證明確，被告犯行堪以認
    定。
  2.核被告所為，係犯刑法第185條之3服用酒類，不能安全駕駛
    動力交通工具而駕駛罪及同法第185條之4肇事逃逸罪。其所
    犯2罪間，犯意各別，行為互殊，應分論併罰。又被告前曾
    因違反毒品危害防制條例案件，經法院先後判處有期徒刑確
    定，並於95年8月3日保護管束期滿執行完畢，有臺灣高等法
    院被告前案紀錄表可憑，5年內故意再犯本件有期徒刑以上
    之罪，為累犯，應依刑法第47條第1項規定加重其刑。並審
    酌被告飲酒後經警查獲測試其呼氣酒精濃度達每公升0.67毫
    克，仍駕駛機車上路，因而肇事致被害人甲○○受傷，肇事
    後因擔心酒後駕車遭警查獲，明知被害人已經受傷，仍逃離
    現場，惡性非輕，並斟酌被告與被害人以新台幣10萬元達成
    和解，惟僅賠償部分金額，被告之品性、生活狀況、智識程
    度（國中畢業）及犯後坦認犯行，態度尚佳等一切情狀，就
    不能安全駕駛動力交通工具而駕駛罪部分量處拘役55日、肇
    事逃逸罪部分量處有期徒刑7月，並就拘役部分諭知易科罰
    金之折算標準。
  (三)經核原判決已詳敘認定被告犯罪事實之證據及理由，並說明
    量刑之依據，從形式上審查，尚無認定事實錯誤、量刑瑕疵
    或其他違背法令之情形。
三、上訴意旨雖以：被告現已懷孕、家中經濟狀況不好，家人身
    體健康狀況又不佳，需要被告照顧，希望能從輕量刑；又當
    初被告是為了要救人，不是要逃逸云云為由，提起上訴。惟
    查，上訴人僅以原判決量刑過重，及就已為自白並經原審法
    院認定之犯罪事實單純加以否認，顯未依據卷內既有訴訟資
    料或提出新事證，指摘或表明第一審判決有何採證認事、用
    法或量刑等足以影響判決本旨之不當或違法，而構成應予撤
    銷之具體事由，自非具體之上訴理由，其上訴不符法定程式
    ，爰不經言詞辯論逕予判決駁回。
四、據上論斷，應依刑事訴訟法第367條前段、第372條判決如主
    文。
中    華    民    國    98    年    10    月    26    日
                  刑事第三庭    審判長法  官  陳義仲
                                      法  官  蔡勝雄
                                      法  官  楊清安
以上正本證明與原本無異。
刑法第185條之4肇事逃逸罪部分，如不服本判決應於收受送達後
10日內向本院提出上訴書狀，其未敘述上訴理由者，並得於提起
上訴後10日內向本院補提理由書（均須按他造當事人之人數附繕
本）「切勿逕送上級法院」。
                                      書記官  蔡蘭櫻
中    華    民    國    98    年    10    月    28    日
附錄本案論罪科刑法條全文：
中華民國刑法第185條之3：
服用毒品、麻醉藥品、酒類或其他相類之物，不能安全駕駛動力
交通工具而駕駛者，處1年以下有期徒刑、拘役或科或併科15萬
元以下罰金。
中華民國刑法第185條之4：
駕駛動力交通工具肇事，致人死傷而逃逸者，處6月以上5年以下
有期徒刑。


司法院資訊處製作；財團法人民間司法改革基金會備份。
